臺中高等行政法院判決
　　　　　　　　　　　　　　　93年度簡字第00220號
原　　　告　甲○○
被　　　告　臺中市政府
代　表　人　乙○○
上列當事人間因地政士法事件，原告不服內政部中華民國93年10
月7日台內訴字第0930006248號訴願決定，提起行政訴訟。本院
判決如下︰
　　主  文
原告之訴駁回。
訴訟費用由原告負擔。
    事實及理由
一、事實概要：
    原告雖領有土地登記專業代理人開業登記執照，惟地政士法
    實施後，未依該法第33條規定加入公會，卻於92年7月8日至
    台中市中山地政事務所以代理人身分申請拍賣、設定登記業
    務，經該所函送被告機關查處，被告依地政士法第50條第2
    款規定，處罰鍰新台幣 (下同)3萬元，原告不服，提起訴願
    ，復遭駁回，遂提起本件行政訴訟。
二、原告起訴主張：原告於92年6月30日前往所在地之台中市地
    政士公會申請加入公會，因文件欠缺而折返。至同年7月30
    日補足文件才正式填寫申請書，8月1日生效，並繳納會費，
    並非被告所稱原告送件後，才加入地政士公會。而原告於加
    入地政士公會，並於92年8月26日正式成為會員後，被告機
    關所屬地政局才於同年10月29日發函處罰原告，有違行政程
    序法第7條第1項行政行為採取之方法應有助於目的之達成之
    規定。又依同法第165、166條第1項規定，行政機關在其職
    權或所掌事務範圍內，為實現一定之行政目的，以輔導、協
    助、勸告、建議或其他不具法律上強制力之方法，促請特定
    人為一定作為或不作為之行為。然而被告機關地政局對於特
    定人員未作勸告及公告實施日期，而予以處罰，顯有違誤失
    平等語。
三、按地政士法業經總統於90年10月24日公布，並自91年4月24
    日施行。依該法第4條第2項規定：本法施行前，依法領有土
    地登記專業代理人證書者，仍得充任地政士；第33條第1項
    規定，地政士登記後，非加入該管直轄市或縣 (市)地政士
    公會，不得執業；第50條第2款規定，領有開業執照未加入
    公會，而擅自以地政士為業者，由直轄市或縣 (市)主管機
    關處3萬元以上15萬元以下罰鍰，並限期命其改正或停止其
    行為，屆期仍不改正或停止其行為者，得繼續限期命其改正
    或停止其行為，並按次連續處罰至改正或停止為止。準此，
    自91年4月24日起，原領有土地登記專業代理人證書者，雖
    仍得充任地政士，惟應加入所屬公會始得執業，未加入公會
    而執業者，應受處罰。查原告於85年2月29日向被告申請土
    地登記專業代理人開業登記，經被告核發開業執照有案，依
    首揭法條規定，自應受地政士法相關規定之規範，惟原告於
    該法施行後未加入地政士公會，依該法第33條第1項規定，
    非加入地政士公會不得執業，然原告卻於92年7月8日以代理
    人身分申辦土地登記案件，經台中市中山地政事務所查獲，
    移送被告查處。案經被告向台中市地政士公會查復原告申請
    入會日期為92年8月1日，顯然原告於92年7月8日至台中市中
    山地政事務所代理申請土地登記業務時，確未加入台中市地
    政士公會，違規事實洵堪認定。次查，地政士法公布實施後
    ，內政部曾於91年9月2日以台內中地字第091001325511號函
    謂：「已執業之土地登記專業代理人，於地政士法施行後，
    尚未加入該管直轄市或縣 (市)地政士公會者，請加強宣導
    該等人員於91年10月31日前加入公會，逾期未加入公會，而
    擅自以地政士為業者，依地政士法第50條第2款規定辦理」
    ，有該函文影本附卷可稽。而該函文除刊登內政部公報外，
    並副知各直轄市、縣 (市)政府、中華民國地政士公會全國
    聯合會。被告並依上開函文意旨，加強宣導地政士入會之相
    關規定，發布新聞稿刊登中國時報及台灣日報。原告謂被告
    對於地政士法之實施未作宣導及公告該法實施日期云云，顯
    不足採。再查原告早於85年間即取得土地登記專業代理人開
    業登記執照，具有專業地政士資格，對於攸關地政士資格之
    取得、權義關係之地政士法規，自應稔知。而地政士法公布
    後，自91年4月24日施行，原於80年10月18日成立之「台中
    市土地登記專業代理人公會」亦於91年4月25日起更名為「
    台中市地政士公會」，亦據該會於93年12月29日以93中市地
    公字第888號函復屬實，原告自應加入該公會，否則不得執
    業。原告引據行政程序法第165條及第166條第1項，指摘被
    告未作勸告及公告地政士法實施日期，即予處罰，為有違誤
    云云，殊不足取。又原告違規事實既已成立應受處罰，自不
    能以其嗣後辦理入會手續而可免受處罰。
四、綜合上述原告未依地政士法第33條規定加入地政士公會，即
    擅自執業，依同法第50條第2款，應受3萬元以上15萬元以下
    之處罰，原處分並無違誤，訴願決定予以維持，亦無不合。
    原告訴請撤銷原處分及訴願決定，自無理由，應予駁回。又
    本件為簡易案件，不經言詞辯論逕行判決，併此敘明。
據上論結，本件原告之訴為無理由，依行政訴訟法第233條第1項
、第236條、第195條第1項後段、第98條第3項前段，判決如主文
。
中    華    民    國    94    年    1    月    5      日
                        第一庭法  官　簡朝振
以上正本證明與原本無異。
如不服本判決，應於判決送達後20日內，以本訴訟事件所涉及之
法律見解具有原則性者，始得向本院提出上訴狀並表明上訴理由
，經最高行政法院許可，否則不得上訴；如於本判決宣示後送達
前提起上訴者，應於判決送達後20日內補提上訴理由書（均應依
對造人數提出繕本）。
提起上訴應預繳送達用雙掛號郵票390元（34元及5元郵票各10份
）。
中    華    民    國    94    年    1    月    7      日
　　　　　　　　　　　    　  書記官　李述燊
